【裁判字號】    97,交抗,150
【裁判日期】    970204
【裁判案由】    違反道路交通管理處罰條例
【裁判全文】
臺灣高等法院交通事件裁定             97年度交抗字第150號
抗  告  人
即受處分人  甲○○
上列抗告人因違反道路交通管理處罰條例案件，不服臺灣板橋地
方法院，中華民國96年3月12日所為裁定（96年度交聲字第1867
號），提起抗告，本院裁定如下：
    主  文
抗告駁回。
    理  由
一、原裁定意旨略以：異議人即受處分人甲○○於民國（下同）
    95 年10月7日19時54分駕駛6526-EG號自用小客車，行經臺
    北市○○路與通化街路口處，因「駕車行經有燈光號誌管制
    之交岔路口紅燈右轉」之違規，為臺北市政府警察局大安分
    局執勤員警攔停，以北市警交字第AEV013996號舉發違反道
    路交通管理事件通知單當場舉發之，異議人拒絕簽收。嗣經
    交通部公路總局臺北區監理所於95年11月16日以北監自裁字
    裁40-AEV013996號違反道路交通管理事件裁決書，裁處罰鍰
    新臺幣（下同）900元整，並記違規點數3點。查異議人確有
    紅燈右轉之違規行為，原處分機關據以裁罰，依法並無違誤
    ，異議應予駁回等語。
二、抗告意旨略以：原審開庭時，本人並未受通知到場，實屬不
    公，且舉發員警於原審作證一派胡言，也沒有其他同事與他
    一起值勤，變成他說了就算云云。
三、按道路交通管理處罰條例第53條規定：「汽車駕駛人，行經
    有燈光號誌管制之交岔路口闖紅燈者，處新臺幣1,800元以
    上5,400元以下罰鍰。前項紅燈右轉行為者，處新臺幣600元
    以上1,800元以下罰鍰」。另依道路交通管理處罰條例第63
    條第1項第3款，駕駛人有第53條情形者，除依原條款處罰鍰
    外，並記違規點數3點。
四、本院查：
(一)本件抗告人甲○○於95年10月7日19時54分駕駛6526-EG號自
    用小客車，行經臺北市○○路與通化街路口處，因「駕車行
    經有燈光號誌管制之交岔路口紅燈右轉」之違規，為警攔停
    舉發，嗣經原處分機關依道路交通管理處罰條例第53條第2
    項、第63條第1項第3款 (裁決書漏載第3款)之規定裁處異議
    人罰鍰900元整，並記違規點數3點等情，有臺北市政府警察
    局北市警交大字第AEV013996號舉發通知單、交通部公路總
    局臺北區監理所北監自裁字裁40-AEV013996號裁決書及臺北
    市政府警察局大安分局95年11月10日北市警安分交字第0953
    4981800號書函各1份在卷可稽。
(二)證人即舉發警員陳炳吾於原審調查時具結證稱：當天我是在
    通化街與樂利路路口作交通稽查，異議人的車由南往北，由
    樂利路往通化街要右轉，樂利路上的燈號是先黃燈3秒，再
    變成紅燈，紅燈亮3秒後通化街上的燈號才會變成綠燈，所
    以我是在通化街東西向綠燈亮起又過了3秒後，異議人才從
    樂利路右轉通化街，由南往東走，所以當時樂利路上的燈號
    已經是紅燈，我當時也有看到樂利路已經是紅燈了，異議人
    還右轉！異議人當時有要求變更裁罰，處他300元就好，我
    沒有答應，他就說他要申訴。」等語明確（見原審卷第17頁
    ）。觀諸證人陳炳吾所言，就其執行交通勤務當時位置、燈
    號轉換秒數、抗告人即異議人之車行方向、不遵號誌闖紅燈
    右轉之違規經過至爾後舉發等情節，證述具體且明確。按燈
    光號誌之違反，其所需之舉證狀態稍縱即逝，除設有感應照
    相之路口外，事後無法還原現場狀態，而證人陳炳吾與抗告
    人間毫不相識，並無嫌隙，衡情證人陳炳吾應無設詞攀誣或
    虛構違規事實以陷害異議人之理；況警員執行公務時，本身
    即受有行政懲處責任之監督，且其到庭具結作證，更係以刑
    事責任擔保其證言之真實性，故證人陳炳吾上揭證述以及其
    所紀錄舉發之本件違規事實，經核尚無不可採信之處。
(三)又抗告人以在原審未獲通知出庭為由提起抗告，惟原審於96
    年2月14日開庭訊問前，已寄發調查傳票予抗告人，該傳票
    於96年1月31日寄存送達於中和派出所，依法已生法定合法
    送達之效力，有送達證書一紙在卷為憑（見原審卷第13頁）
    ，抗告人抗告意旨猶辯稱未受原審通知云云，委無足採。從
    而，原審認抗告人確有駕車行經有燈光號誌管制之交岔路口
    紅燈右轉之違規行為，原處分機關據以援引道路交通管理處
    罰條例第53條第2項、第63條第1項第3款等規定及違反道路
    交通管理事件統一裁罰基準表，對抗告人之上揭違規行為，
    裁處罰鍰900元，並記違規點數3點，與法並無不合，因而裁
    定異議駁回，自無違法或不當之處。抗告人仍執陳詞，否認
    違規，核無理由，抗告應予駁回。
據上論結，應依道路交通案件處理辦法第26條，刑事訴訟法第41
2條，裁定如主文。
中    華    民    國    97    年    2     月    4     日
                  刑事第十七庭  審判長法  官  高明哲
                                      法  官  陳憲裕
                                      法  官  陳世宗
以上正本證明與原本無異。
不得再抗告。
                                      書記官  魏汝萍
中    華    民    國    97    年    2     月    4     日


司法院資訊處製作；財團法人民間司法改革基金會備份。
